【裁判字號】    98,訴緝,55
【裁判日期】    980415
【裁判案由】    搶奪等
【裁判全文】
臺灣臺北地方法院刑事判決              98年度訴緝字第55號
公  訴  人  臺灣臺北地方法院檢察署檢察官
被      告  甲○○
上列被告因搶奪等案件，經檢察官提起公訴（九十七年度偵字第
二四六一五號），被告於準備程序中為有罪之陳述，經本院合議
庭裁定改由受命法官獨任進行簡式審判程序，判決如下：
    主  文
甲○○竊盜，累犯，處有期徒刑月，又共同意圖為自己不法之
所有，而搶奪他人之動產，累犯，處有期徒刑捌月。應執行有期
徒刑拾月。
    事  實
一、甲○○(一)前於民國八十三、八十四年間，因違反肅清煙毒條
    例案件，分別經臺灣高等法院以八十四年度上訴字第三三二
    ○號、八十四年度上訴字第三九三六號判決判處有期徒刑三
    年二月、二年二月，定應執行有期徒刑為四年六月，又於八
    十五年間因違反肅清煙毒條例案件，經本院以八十四年度訴
    字第二二七二號判決判處有期徒刑三年四月，上開各罪接續
    執行，經入監執行，於八十七年十月六日因縮短刑期假釋出
    監，復經撤銷假釋執行殘刑四年四月又十三日；(二)於九十二
    年間，因贓物、偽造文書等案件，分別經本院以九十二年度
    易字第一一五二號刑事判決、臺灣士林地方法院以九十二年
    度簡字第二一六刑事判決判處有期徒刑四月、四月，經臺灣
    士林地方法院以九十五年度聲字第五七○號裁定定其應執行
    有期徒刑七月；(三)上開(一)、(二)接續執行，於九十六年五月三
    十一日縮刑期滿執行完畢。
二、甲○○於九十七年十月二十二日下午四時許，行經臺北市○○區○○街1段293巷9號前，見張全豪所有、供丙○○使用
    之車牌號碼ＢＮＫ─六六六號重型機車停放該處，竟意圖為
    自己不法之所有，以自備之機車鑰匙一把（未扣案）竊取之
    。另因缺錢花用、需款孔急，竟與黃佩宇（業經本院以九十
    八年度訴字第二號判決判處有期徒刑八月）基於意圖為自己
    不法之所有之犯意聯絡，於同日晚間十時許，一同騎乘甲○○先前竊盜所得之車牌號碼ＢＮＫ─六六六號重型機車，在
    臺北市○○區○○路二二五巷一弄內，趁乙○○騎乘自行車
    不及防備之際，自後方徒手搶奪乙○○置於自行車置物籃內
    之手提袋一個（內有身分證、健保卡、金融卡、信用卡、集
    點卡、會員卡、手機及現金新臺幣八千元）得手後逃逸，將
    手提袋內現金朋分花用殆盡。
三、案經臺北市政府警察局信義分局報告臺灣臺北地方法院檢察
    署檢察官偵查起訴。
    理  由
一、本件被告甲○○所犯為刑法第三百二十條第一項、第三百二
    十五條第一項之罪，核均屬刑事訴訟法第二百七十三條之一
    第一項所定死刑、無期徒刑、最輕本刑為三年以上有期徒刑
    以外之罪，亦非高等法院管轄之第一審案件，而被告於本院
    行準備程序中就被訴事實為有罪之陳述，經告知被告簡式審
    判程序之旨並聽取當事人意見後，本院合議庭裁定由受命法
    官獨任進行簡式審判程序，合先敘明。
二、訊據被告甲○○對於上揭事實二之犯行迭於警詢、偵查及本
    院審理時坦承不諱，核與同案被告黃佩宇於警詢、偵查及本
    院審理時供述情節相符，並經證人即被害人丙○○、乙○○
    於警詢、偵查時就機車遭竊及手提袋遭搶奪之情形指述明確
    ，另有贓物認領保管單一紙、監視器錄影帶翻拍照片影本十
    八張、車牌號碼ＢＮＫ─六六六號重型機車照片影本一張在
    卷可憑。是依前述補強證據，已足資擔保被告於本院審理中
    所為之上開任意性自白具有相當程度之真實性，而得確信被
    告前述自白之犯罪事實確屬真實，從而依刑事訴訟法第一百
    五十六條第一項及同條第二項規定，自得依被告前述自白及
    該補強證據認定被告確有為如事實二所載之竊盜及搶奪犯行
    。
三、核被告甲○○所為，係犯刑法第三百二十條第一項之竊盜罪
    、同法第三百二十五條第一項之搶奪罪。被告甲○○與共同
    被告黃佩宇就本件犯行，相互間有犯意聯絡及行為分擔，為
    共同正犯。查被告有如事實一之部分所載之犯罪科刑執行情
    形，有臺灣高等法院被告前案紀錄表一份在卷可稽，其前受
    有期徒刑執行完畢，於五年以內故意再犯本件有期徒刑以上
    之罪，為累犯，應依刑法第四十七條第一項之規定加重其刑
    。爰審酌被告正值青年，不思以己力合法謀取生計，僅因缺
    錢花用即下手竊盜機車，復以所竊機車遂行搶奪犯行之犯罪
    動機、於夜間乘獨身婦女不備之際徒手行搶之犯罪手段、犯
    罪所得等一切情狀，分別量處如主文所示之刑，並定其應執
    行刑。被告雖持前揭鑰匙一支行竊，且該鑰匙為其所有，固
    經被告於警詢時供明在卷，然該鑰匙並未扣案，而依被告於
    警詢時所述，該鑰匙早經其丟棄，是為免本件將來確定後執
    行上之困擾，爰不予沒收之。
據上論斷，應依刑事訴訟法第二百七十三條之一第一項、第二百
九十九條第一項前段，刑法第二十八條、第三百二十條第一項、
第三百二十五條第一項、第四十七條第一項、第五十一條第五款
，判決如主文。
本案經檢察官王育珍到庭執行職務
中    華    民    國    98    年    4     月    15    日
                  刑事第九庭    法  官  徐淑芬
上正本證明與原本無異。
如不服本判決，應於判決送達後十日內向本院提出上訴狀（應抄
附繕本）。被害人丙○○、乙○○如對於本判決不服者，應具備
理由請求檢察官上訴，其上訴期間之計算係以檢察官收受判決正
本之日期為準。
                                書記官  呂慧娟
中    華    民    國    98    年    4     月    15    日
附錄本案論罪科刑法條全文：
中華民國刑法第三百二十條
意圖為自己或第三人不法之所有，而竊取他人之動產者，為竊盜
罪，處五年以下有期徒刑、拘役或五百元以下罰金。
意圖為自己或第三人不法之利益，而竊佔他人之不動產者，依前
項之規定處斷。
前二項之未遂犯罰之。
中華民國刑法第三百二十五條
意圖為自己或第三人不法之所有，而搶奪他人之動產者，處六月
以上五年以下有期徒刑。
因而致人於死者，處無期徒刑或七年以上有期徒刑，致重傷者，
處三年以上十年以下有期徒刑。
第一項之未遂犯罰之。


司法院資訊處製作；財團法人民間司法改革基金會備份。
